【裁判字號】    99,家抗,59
【裁判日期】    990928
【裁判案由】    確定程序費用
【裁判全文】
臺灣高雄地方法院民事裁定              99年度家抗字第59號
抗  告  人  甲○○
相  對  人  財團法人法律扶助基金會
法定代理人  乙○○○
非訟代理人  丙○○
上列當事人間因確定程序費用事件，抗告人對於民國99年6 月9
日本院99年度家事聲字第14號所為第一審裁定提起抗告，本院管
轄之第二審合議庭裁定如下：
    主  文
抗告駁回。
抗告程序費用新臺幣壹仟元由抗告人負擔。
    理  由
一、抗告意旨略以：本院99年度司家聲字第29號裁定命抗告人應
    給付相對人程序費用新臺幣（下同）30,000元，惟該數額對
    抗告人而言係屬鉅款，抗告人生活拮据，無力1 次給付完畢
    ，請求法院准許抗告人分期給付，即每月給付相對人1,000
    元等語。
二、按當事人對於司法事務官處理事件所為之終局處分，得於處
    分送達後10日之不變期間內，以書狀向司法事務官提出異議
    ；法院認異議為無理由者，應以裁定駁回之，民事訴訟法第
    240 條之4 第1 項前段、第3 項後段分別定有明文。
三、經查，本件抗告人前對於本院司法事務官於民國99年1 月18
    日所為99年度司家聲字第29號裁定（下稱系爭裁定）不服，
    聲明異議，嗣司法事務官以抗告人聲明異議已逾10日之法定
    不變期間，認抗告人之聲明異議為不合法，而於99年4 月30
    日裁定駁回異議。抗告人復對上揭駁回之裁定聲明異議，而
    原審以系爭裁定已於99年1 月21日寄存送達於抗告人住所地
    之台北市政府警察局南港分局同德派出所，並於同年1 月31
    日發生送達之效力，又抗告人居住於台北市，應計算6 日之
    法定在途期間，是抗告人聲明異議之不變期間之末日為同年
    2 月16日，惟該日為農曆春節期間，故應以農曆春節結束後
    之次日即99年2 月22日為異議期間之末日，惟抗告人遲至99
    年4 月14日始提出聲明異議，已逾不變期間，是司法事務官
    所為異議駁回之裁定，並無不當，因認抗告人之聲明異議為
    無理由，而予駁回等情，業經本院核閱99年度司家聲字第29
    號卷宗屬實，並有本院家事法庭送達證書、抗告人提出之聲
    明異議狀上之本院收狀戳章1 枚在卷可參（見上揭卷宗第21
    、24頁），自堪信屬實。而系爭裁定既已於99年1 月31日發
    生寄存送達之效力，又因抗告人居住於台北市，應計算6 日
    之法定在途期間，是抗告人聲明異議之10日不變期間之末日
    為同年2 月16日，惟該日為農曆春節期間，依民法第122 條
    規定，應以農曆春節結束後之次日即99年2 月22日為異議期
    間之末日，惟抗告人卻遲至99年4 月14日始提出聲明異議，
    顯已逾10日之不變期間，是司法事務官裁定駁回異議，並無
    不合，原審裁定以抗告人聲明異議為無理由，而予駁回，經
    核亦無違法或不當之處。從而，本件抗告並無理由，應予駁
    回。至於抗告人陳述其生活拮据，無力1 次給付上揭程序費
    用，而請求分期給付等語，惟此部分應由抗告人與相對人自
    行協議，與原審裁定之適法與否無關，一併敘明。
四、據上論結，本件抗告為無理由，依非訟事件法第21條第2 項
    、第24條第1 項、第46條，民事訴訟法第495 條之1 第1 項
    、第449 條第1 項、第95條、第78條，裁定如主文。
中    華    民    國      99    年    9   月    28    日
                      家事法庭審判長法  官  廖家陽
                                    法  官  何清富
                                    法  官  呂憲雄
以上正本係照原本作成。
本裁定除以適用法規顯有錯誤為理由，不得再抗告；如提再抗告
，應於收受送達後10內，委任律師為代理人，向本院提出再抗告
狀，並繳納再抗告費新臺幣一千元。
中    華    民    國      99    年    9   月    28    日
                                    書記官  沈  蘊

司法院資訊處製作；財團法人民間司法改革基金會備份。
